臺灣臺北地方法院行政訴訟裁定　
111年度交字第119號
原      告  譚徽文

被      告  臺北市交通事件裁決所

代  表  人  蘇福智
上列當事人間交通裁決事件，原告提起行政訴訟，本院裁定如下
：
    主  文
一、原告之訴駁回。
二、訴訟費用由原告負擔。
    理  由
一、按人民因中央或地方機關之違法行政處分，認為損害其權利
    或法律上利益，經依訴願法提起訴願而不服其決定者，得向
    行政法院提起撤銷訴訟；交通裁決事件訴訟之提起，應以原
    處分機關為被告，逕向管轄之地方法院行政訴訟庭為之，行
    政訴訟法第4條第1項、第237條之3第1項定有明文。又受處
    分人不服第8條或第37條第6項處罰之裁決者，應以原處分機
    關為被告，逕向管轄之地方法院行政訴訟庭提起訴訟；其中
    撤銷訴訟之提起，應於裁決書送達後30日之不變期間為之，
    道路交通管理處罰條例第87條定有明文。顯見違反道路交通
    管理處罰條例之受處分人提起撤銷訴訟，除免除撤銷訴訟訴
    願前置之程序外，亦須以主管機關所為之裁決，即行政機關
    所為具有行政罰性質之行政處分為程序標的，據以主張裁決
    違法侵害其權利或法律上利益。故交通裁決事件之受處分人
    如對於未經裁決且不具行政處分效果之舉發通知單提起撤銷
    訴訟，其起訴即屬不備合法要件，又不能補正，應依行政訴
    訟法第237條之9第1項準用第236條適用第107條第1項第10款
    裁定駁回之。
二、經查，原告不服臺北市政府警察局民國110年12月19日掌電
    字第A00ZYH532號舉發違反道路交通管理事件通知單(下稱舉
    發通知單)及交通部公路總局臺北市區監理所110年12月23日
    北市監違字第20-A00ZYHF32號舉發通知單（見本院卷第27頁
    、第29頁），提起本件訴訟。惟經本院分別向臺北市交通事
    件裁決所及交通部公路總局臺北市區監理所查詢結果，本件
    均尚未開立裁決書，有111年2月23日本院公務電話紀錄2份
    附卷可參（見本院卷第43頁、第45頁），是原告於111年2月
    17日起訴時（見本院卷第17頁），本件尚未有任何裁罰存在
    ，原告以上開舉發通知單為訴訟標的，提起本件撤銷訴訟，
    揆諸首揭說明，並不合法，應予駁回。
三、原告可向交通裁決機關(即臺北市交通事件裁決所)申請開立
    裁決書，於收受裁決書後，倘就臺北市政府警察局舉發通知
    單之裁決仍有不服，得依行政訴訟法第237條之2、第237條
    之3之規定，於裁決書送達後30日之不變期間內，以交通裁
    決機關(即臺北市交通事件所)為被告，向原告住所地、居所
    地、所在地或違規行為地之地方法院行政訴訟庭提起行政訴
    訟，附此敘明。
四、依行政訴訟法第237條之9第1項、第236條、第107條第1項第
    10款，裁定如主文。 
中　　華　　民　　國　　111 　年　　2 　　月　　24　　日
  　　　　　　　　行政訴訟庭  法　官　黃子溎
上為正本係照原本作成。
如不服本裁定，應於送達後10日內向本院提出抗告狀（含抗告理
由，應表明原裁判所違背之法令及其具體內容，或依訴訟資料可
認為原裁判有違背法令之具體事實)，並繳納抗告裁判費300元。
中　　華　　民　　國　　111 　年　　2 　　月　　24　　日
                              書記官  藍儒鈞